【裁判字號】    98,交聲,978
【裁判日期】    981130
【裁判案由】    聲明異議
【裁判全文】
臺灣臺南地方法院交通事件裁定         98年度交聲字第978號
原處分機關  交通部公路總局嘉義區監理所臺南監理站
異  議  人
即受處分人  甲○○
上列受處分人因違反道路交通管理處罰條例案件，對於交通部公
路總局嘉義區監理所臺南監理站，民國98年8月14日所為之裁決
處分（處分案號：嘉監南字第裁74-NF0000000號）聲明異議，本
院裁定如下：
      主  文
異議駁回。
      理  由
一、原處分意旨略以：異議人甲○○駕駛車號5002-WQ號自用小
    客車，於民國98年6月3日15時17分許，行經最高限速60 公
    里之高雄縣美濃鎮○○路台28線32.8公里路段時，為員警以
    雷達測速儀器測得其行車速度為時速72公里，有超速12公里
    之違規事實。經高雄縣政府警察局旗山分局（下稱舉發機關
    ）員警予以製單舉發，嗣原處分機關即交通部公路總局嘉義
    區監理所臺南監理站，以異議人之違規事實明確，乃依道路
    交通管理處罰條例（下稱處罰條例）第40條、第63條第1項
    第1款及違反道路交通管理事件統一裁罰標準表之規定，裁
    處異議人新臺幣（下同）1,600元之罰鍰，加記違規點數1點
    。
二、異議意旨略以：以測速採證照片中，雙向車道均有來車，何
    以認定係異議人超速，況照片中僅照到異議人上揭汽車之後
    車牌，不若對向車道前車牌及車中人物均拍攝清晰，如此認
    定異議人超速，甚難甘服。又異議人當日係載高齡81歲之老
    父前往六龜，因路況不是太熟，豈有超速開快車之理，爰聲
    明異議，請求撤銷原處分。
三、按汽車駕駛人，行車速度，超過規定之最高時速，或低於規
    定之最低時速，除有第43條第1項第2款情形外，處新臺幣
    1,200元以上2,400元以下罰鍰，道路交通管理處罰條例第40
    條定有明文。另按汽車駕駛人有第40條情形者，除依原條款
    處罰鍰外，並予記違規點數1點，有道路交通管理處罰條例
    第63條第1項第1款明文。
四、本院審酌：
  (一)舉發機關以上揭事由舉發異議人，原處分機關據此裁處異議
    人1,600元罰鍰，並加計違規點數1點之事實，有原處分機關
    嘉監南字第裁74-NF0000000號裁決書及舉發機關高縣警交字
    第NF0000000號舉發通知單等件在卷為證。
  (二)次查，異議人上揭違規，有舉發機關違規採證照片2幀（本
    院卷第13、14頁）及固定式警示標誌設置現場圖1幀（本院
    卷第14頁）等件在卷為證，且系爭雷達測速儀係由經濟部標
    準檢驗局於97年11月18日檢定合格（檢定合格單號碼：J0GA
    0000000A，J0GA0000000B），檢定合格有效期限至98年11月
    30日止，此有經濟部標準檢驗局97年11月18日雷達測速儀檢
    定合格證書影本1紙（本院卷第15頁）在卷可參，而異議人
    之上開車輛於98年6月3日經警測得行駛超速時，該雷達測速
    儀尚在檢定合格有效期限內，故該雷達測速器之準確性及正
    確性應值得信賴。又違規舉發照片中，畫面右上角資料欄上
    確顯示「A000+073=073」，而其中資料欄中記載之「F係為
    對向車道，即往旗山方向」及「A為同向車道違規車輛，即
    往美濃方向」，有舉發機關98年8月6日高縣旗警交字第0980
    009056號函（本院卷第3頁背面）及同機關之98年9月9日高
    縣旗警交字第0980010980號函附說明（本院卷第11頁）可稽
    ，違規採證照片資訊欄中既記載「A000+073=073」等資訊，
    足可認係順向車道之5002-WQ號自用小客車經測得時速73公
    里，顯逾越最高速限60公里，而有超速13公里之違規。另於
    本件施測地點前200公尺（即台28線32.6公里）處設置有黃
    底黑字之「前有測速照相」之警告標誌，該標誌設立之位置
    並非隱密，又無任何障礙物遮掩，且標示內容簡單明確，易
    為駕駛人所察知遵守，並無混淆不清之虞，足徵舉發程序均
    有切合法令規定。至於異議人辯稱其載老父又路況不熟，不
    至超速云云，顯屬空言臆測之詞，並無實據以佐其說，上開
    所辯殊不足採。
  (三)綜上所述，異議人於上揭時、地，行車超速之違規行為既可
    認定，則原處分機關援引道路交通管理處罰條例第40條、第
    63條第1項第1款及違反道路交通管理事件統一裁罰基準表等
    規定，裁處異議人罰鍰新臺幣1,600元，並記違規點數1點，
    核無違誤或不當。從而，本件異議為無理由，應予駁回。
五、據上論斷，應依道路交通管理處罰條例第87條第2項、道路
    交通案件處理辦法第19條前段，裁定如主文。
中    華    民    國    98    年    11    月    30     日
                  交通法庭   法  官  廖建彥
以上正本證明與原本無異。
如不服本裁定應於送達後5日內向本院提出抗告狀（應附繕本）
。
                             書記官  吳揆滿
中    華    民    國    98    年    11    月    30     日


司法院資訊處製作；財團法人民間司法改革基金會備份。
